---
git title: "iPhone iPad and Macbook Index Cleaning and Analysis"
author: "Alejandro Tortosa, Sergi Poy"
date: '2023-01-12'
output: pdf_document
---

```{r setup, include=FALSE}
knitr::opts_chunk$set(echo = TRUE)
library(stringr)
library(dplyr)
library(ggplot2)
```

# Tipologia i cicle de vida de les dades · Pràctica 2
# Neteja i Anàlisi de Dades: iPhone, iPad and Macbook Index
### Alejandro Tortosa Molla i Sergi Poy Garcia

## 1. Descripció del dataset
Utilitzem els datasets que vam extreure a la pràctica anterior, del Iphone Ipad and Macbook Index.
Per a poder realitzar l'Índex haurem de fusionar-los e integrar les dades.
Igual que el Big Mac Index volem tenir una comparativa de paritat de poder adquisitiu pero utilitzant com a referència els products d’Apple, per a poder tenir com a referència també un producte icònic, que no sigui del mercat de la restauració sinó de la tecnología, recordem que Apple representa una part molt important de la venda de mòbils a nivell global amb el seu mòbil insígnia iPhone (https://gs.statcounter.com/vendor-market-share/mobile).

## 2. Integracció i selecció

Per al nostre projecte el que farem serà treballar amb els 3 datasets que vam obtenir en la pràctica anterior:


- average_monthly_salary_index.csv: Aquí tenim el salari mitjà mensual en euros o en dolars i clasificat per país.
- world_currencies.csv: Tenim l’abreviatura de totes les monedes i la seva equivalència en euros o dolars.
- preus_mac_ipad_iphone.csv: Finalment en aquest arxiu tenim totes les dades de tots els models de Macbook, iPad i iPhone amb el seu identificatiu. Tenim a més el país on es ven cada model, així com una columna amb al divisa en la que está el preu de cada dispositiu.

Obtenim així totes les dades importants i representatives a l’hora de voler elaborar l’índex com a objectiu de la pràctica.
Però per a aconseguir l'objectiu les haurem de fusionar en un sol dataset. L'arxiu troncal a partir del qual treballarem és el dels preus_mac_ipad_iphone.csv:

Primer fusionem preus_mac_ipad_iphone.csv amb world_currencies.csv a partir de la columna Currency.
Després fusionem el dataset resultant amb average_monthly_salary_index.csv a partir de la columna Country.

Això però ho farem després de la neteja.


## 3. Neteja de les dades

La neteja de les dades va ítegrament relacionada amb la integració d'aquestes, ja que per a poder-les fusionar amb èxit em de veure que els valors entre columnes coincideixin. Per a més tard quan aquesta integració es faci amb èxit poguem reduir la quantitat de columnes i veure si tenim una cohesió entre elles.



Per tant anem a treballar amb les dades i les carreguem a R:
```{r}
preus_csv <- read.csv("../csv/preus_mac_ipad_iphone.csv")
salaris_csv <- read.csv("../csv/average_monthly_salary_index.csv")
divises_csv <- read.csv("../csv/world_currencies.csv")  
```


La columna de "price" té aquest format: "{'fullPrice': 499990.0}".
Hem d'extreure amb gsub i una RegEx el preu. Com que la columna original es de tipus caràcter (chr) modifiquem amb as.numeric el seu format per obtenir el preu en numèric.
```{r}
class(preus_csv$price)

preus_csv$price <- as.numeric(gsub("[^[:digit:].]", "", preus_csv$price))
head(preus_csv)
```

També hem d'extreure el país de la columna "store" amb una RegEx:

```{r}
# En aquest cas gsub serà suficient per substituir el valor per el coincident amb la RegEx.
preus_csv$store <- gsub("^AOS: (.*) [Consumer|consumer].*$", "\\1", preus_csv$store)
unique(preus_csv$store)
```
Com podem veure pels valors unics el filtratge no ha sortit del tot bé, i no coincideixen amb els equivalents de salaris_csv per a fer una fusió exitosa.
Per exemple de valor tenim "UK" però a salaris_csv tenim "United Kingdom", per tant utilitzarem la funció case_when() per a modificar-los.

Aparentment es un treball tediós però així ens asegurem que les dades estiguin ven integrades i tinguin coherència entre elles. 

```{r}
preus_csv$Country <- case_when(
  preus_csv$store == "German" ~ "Germany",
  preus_csv$store == "Austrian" ~ "Austria",
  preus_csv$store == "Hong Kong Chinese" ~ "Hong Kong",
  preus_csv$store == "Czech" ~ "Czech Republic",
  preus_csv$store == "Korea" ~ "South Korea",
  preus_csv$store == "French Canada" ~ "Canada",
  preus_csv$store == "Finnish" ~ "Finland",
  preus_csv$store == "Irish" ~ "Ireland",
  preus_csv$store == "NZ" ~ "New Zealand",
  preus_csv$store == "US" ~ "United States",
  preus_csv$store == "Belgium French" ~ "Belgium",
  preus_csv$store == "Swedish" ~ "Sweden",
  preus_csv$store == "UAE" ~ "United Arab Emirates",
  preus_csv$store == "Belgium Flemish" ~ "Belgium",
  preus_csv$store == "IN" ~ "India",
  preus_csv$store == "UK" ~ "United Kingdom",
  preus_csv$store == "Swiss French" ~ "Switzerland",
  preus_csv$store == "Italian" ~ "Italy",
  preus_csv$store == "AOS: Apple Store Luxembourg" ~ "Luxembourg",
  preus_csv$store == "Swiss German" ~ "Switzerland",
  preus_csv$store == "French" ~ "France",
  preus_csv$store == "HongKong" ~ "Hong Kong",
  preus_csv$store == "Dutch" ~ "Netherlands",
  TRUE ~ preus_csv$store
  # Amb TRUE ~ preus_csv$store copiem els valors que no hem especificat a la nova columna.
)
head(preus_csv)
```

Donada la neteja anterior fem una fusió dels 3 datasets:
```{r}
# Primer el dataset principal de preus amb el de canvi de divises.
preus_divises_csv <- merge(preus_csv, divises_csv, by.x = "currency", by.y = "Currency")

#Segon el dataset anterior amb el de salaris mensuals mitjans per pais.
apple_index_raw <- merge(preus_divises_csv, salaris_csv, by.x = "Country", by.y = "Country")

head(apple_index_raw)
anyNA(apple_index_raw)
```

El resultat és en principi satisfactori, no tenim valors nuls (si observem el dataset per exemple de average_monthly_salary_index.csv en tenia però s'han perdut en la fusió). 
Veiem però les columnes X1.EUR.in.Currency i X1.USD.in.Currency están en "chr", per tant les hem de transformar, a més alguns valors tenen "," i no punt, per tant farem una substitució amb gsub:
```{r}
apple_index_raw$X1.EUR.in.Currency <- as.numeric(gsub(",", "", apple_index_raw$X1.EUR.in.Currency))
apple_index_raw$X1.USD.in.Currency <- as.numeric(gsub(",", "", apple_index_raw$X1.USD.in.Currency))

apple_index_raw$X1.EUR.in.Currency <- as.numeric(apple_index_raw$X1.EUR.in.Currency)
apple_index_raw$X1.USD.in.Currency <- as.numeric(apple_index_raw$X1.USD.in.Currency)

head(apple_index_raw)

```

També tenim moltes columnes que ja no ens fan falta, cóm la de sku, country (la segona) i store. La resta encara poden ser rellevant, per tant eliminem les mencionades:
```{r}
apple_index_raw <- apple_index_raw[, -c(3, 7, 8)]
head(apple_index_raw)
```

Finalment mirarem si tenim valors extrems al dataset i finalitzarem així el procés de neteja i integració.
Principalment evaluarem els valors extrems per veure si la fusió s'ha realitzat amb èxit:
```{r}
# Evaluem els boxplots de les columnes fusionades, així veurem si s'ha fusionat bé:

boxplot(apple_index_raw$price)


boxplot(apple_index_raw$X1.EUR.in.Currency)
boxplot(apple_index_raw$X1.USD.in.Currency)

boxplot(apple_index_raw$EUR.Average.Monthly.Salary)
boxplot(apple_index_raw$USD.Average.Monthly.Salary)

apple_index_raw[which.max(apple_index_raw$price),]
apple_index_raw[which.max(apple_index_raw$X1.EUR.in.Currency),]
apple_index_raw[which.max(apple_index_raw$X1.USD.in.Currency),]
```
Cal dir que en el nostre cas és sencill si coneixem el dataset, com podem veure els valors extrems es corresponen als preus en wons coreans, una divisa on 1€ correspon a 1,392.09₩.

## 4. Anàlisi de les dades.
## 5. Representació dels resultats.
L'objectiu del nostre projecte es crear un índex per paisos on es compari quants mesos de mitja ha de treballar una persona per comprar els diferents productes d'Apple, per tant haurem de fer un índex per almenys un producte de cada, per l'iPhone, l'iPad i el Macbook.

Primer hem de calcular els mesos que em de treballar per comprar-ne un per pais:
Amb l'equivalència de l'Euro creem la fòrmula que ens dona els mesos que hem de treballar per a poder comprar un producte Apple en determinat pais.
La fòrmula és:
Preu producte apple / (Sou mitjà mensual * Canvi de divisa a 1€)
```{r}
apple_index_raw$months_to_buy_product <- apple_index_raw$price / (apple_index_raw$EUR.Average.Monthly.Salary * apple_index_raw$X1.EUR.in.Currency)
head(apple_index_raw)
```

Finalment agafem un subset amb només els productes que coincideixen amb el model d'iPhone que volem analitzar i ho plotejem, fent l'índex de l'iPhone:
```{r}
iphone14PM_index <- subset(apple_index_raw, apple_index_raw$name == "iPhone 14 Pro Max 128GB Silver")

iphone14PM_index <- subset(apple_index_raw, apple_index_raw$name == "iPhone 14 Pro Max 128GB Silver")
ggplot(iphone14PM_index, aes(x=reorder(Country,months_to_buy_product), y=months_to_buy_product)) + 
  geom_bar(stat="identity", fill = "lightblue") +
  xlab("Country") +
  ylab("Months to buy iPhone") +
  ggtitle("Months to buy iPhone 14 Pro Max 128GB Silver by Country") +
  coord_flip() +
  theme_minimal()

```
Ara fem el mateix per un model d'Ipad:
```{r}
ipadPro12_index <- subset(apple_index_raw, apple_index_raw$name == "12.9-inch iPad Pro Wi-Fi + Cellular 2TB - Space Gray")

ipadPro12_index <- subset(apple_index_raw, apple_index_raw$name == "12.9-inch iPad Pro Wi-Fi + Cellular 2TB - Space Gray")

ggplot(ipadPro12_index, aes(x=reorder(Country,months_to_buy_product), y=months_to_buy_product)) + 
  geom_bar(stat="identity", fill = "lightblue") +
  xlab("Country") +
  ylab("Months to buy iPad Pro") +
  ggtitle("Months to buy 12.9-inch iPad Pro Wi-Fi + Cellular 2TB - Space Gray
y") +
  coord_flip() +
  theme_minimal()
```

Finalment per a un model de Macbook:
```{r}
MacBookPro16_index <- subset(apple_index_raw, apple_index_raw$name == "16-inch MacBook Pro - Space Gray")

MacBookPro16_index <- subset(apple_index_raw, apple_index_raw$name == "16-inch MacBook Pro - Space Gray")

ggplot(MacBookPro16_index, aes(x=reorder(Country,months_to_buy_product), y=months_to_buy_product)) + 
  geom_bar(stat="identity", fill = "lightblue") +
  xlab("Country") +
  ylab("Months to buy Macbook Pro") +
  ggtitle("Months to buy 16-inch MacBook Pro - Space Gray") +
  coord_flip() +
  theme_minimal()
```

## 6. Resolució del problema.
Com podem veure hem pogut crear aquests índex a partir de les dades d'un moment donat dels preus dels productes Apple, la paritat monetària del moment i el salari mensual mitjà per país.
Per tant l'objectiu de crear un Índex igual que el Big Mac Índex ha estat assolit tot i que podriem haver estat molt més rigorosos amb la neteja de dades i podriem haver treballat moltes més gràfiques que podrien haver sortit de les dades. 
Tot i així trobem que la base del problema l'hem resolt.

## 7. Codi.
Com que hem treballat amb Rmarkdown hem pogut veure com estavem resolent el problema mentres ensenyem quin codi hem utilitzat per a assolir-ho.