---
git title: "iPhone iPad and Macbook Index Cleaning and Analysis"
author: "Alejandro Tortosa, Sergi Poy"
date: '2023-01-12'
output: pdf_document
---

```{r setup, include=FALSE}
knitr::opts_chunk$set(echo = TRUE)
library(stringr)
library(dplyr)
```

# Tipologia i cicle de vida de les dades · Pràctica 2
# Neteja i Anàlisi de Dades: iPhone, iPad and Macbook Index
### Alejandro Tortosa Molla i Sergi Poy Garcia

## 1. Descripció del dataset
Utilitzem els datasets que vam extreure a la pràctica anterior, del Iphone Ipad and Macbook Index. 
Igual que el Big Mac Index volem tenir una comparativa de paritat de poder adquisitiu pero utilitzant com a referència els products d’Apple, per a poder tenir com a referència també un producte icònic, que no sigui del mercat de la restauració sinó de la tecnología, recordem que Apple amb iPhone representa una part molt important de la venda de mòbils a nivell global (https://gs.statcounter.com/vendor-market-share/mobile).

## 2. Integracció i selecció

Per al nostre projecte el que farem serà treballar amb els 3 datasets que vam obtenir en la pràctica anterior:


- average_monthly_salary_index.csv: Aquí tenim el salari mitjà mensual en euros o en dolars i clasificat per país.
- world_currencies.csv: Tenim l’abreviatura de totes les monedes i la seva equivalència en euros o dolars.
- preus_mac_ipad_iphone.csv: Finalment en aquest arxiu tenim totes les dades de tots els models de Macbook, iPad i iPhone amb el seu identificatiu. Tenim a més el país on es ven cada model, així com una columna amb al divisa en la que está el preu de cada dispositiu.

Obtenim així totes les dades importants i representatives a l’hora de voler elaborar l’índex com a objectiu de la pràctica.

Les carreguem a R per a poder treballar amb elles:
```{r}
preus_csv <- read.csv("../csv/preus_mac_ipad_iphone.csv")
salaris_csv <- read.csv("../csv/average_monthly_salary_index.csv")
divises_csv <- read.csv("../csv/world_currencies.csv")  
```


Com que la columna de "price" té aquest format: "{'fullPrice': 499990.0}"
Hem d'extreure amb gsub i una RegEx el preu en format enter en comptes de "chr".
```{r}
preus_csv$price <- as.numeric(gsub("[^[:digit:].]", "", preus_csv$price))
head(preus_csv)
```
També en el procés de neteja intentem extreure el país de la columna "store":

```{r}
preus_csv$store <- gsub("^AOS: (.*) [Consumer|consumer].*$", "\\1", preus_csv$store)
unique(preus_csv$store)
```
Com podem veure amb els valors unics el filtratge no ha sortit del tot bé, i tot i així els valors no coincideixen amb un equivalent per a fer un "merge" amb salaris_csv, per exemple de valor tenim "UK" però a salaris_csv tenim "United Kingdom", per tant utilitzarem la funció case_when() per a modificar els valors que no coincideixen.

Aparentment es un treball tediós però així ens asegurem que les dades estiguin ven integrades i tinguin coherència entre elles. 
Crearem una nova columna on canviarem només el nom en els casos necessaris, en els que no el valor serà el mateix.

```{r}
preus_csv$Country <- case_when(
  preus_csv$store == "German" ~ "Germany",
  preus_csv$store == "Austrian" ~ "Austria",
  preus_csv$store == "Hong Kong Chinese" ~ "Hong Kong",
  preus_csv$store == "Czech" ~ "Czech Republic",
  preus_csv$store == "Korea" ~ "South Korea",
  preus_csv$store == "French Canada" ~ "Canada",
  preus_csv$store == "Finnish" ~ "Finland",
  preus_csv$store == "Irish" ~ "Ireland",
  preus_csv$store == "NZ" ~ "New Zealand",
  preus_csv$store == "US" ~ "United States",
  preus_csv$store == "Belgium French" ~ "Belgium",
  preus_csv$store == "Swedish" ~ "Sweden",
  preus_csv$store == "UAE" ~ "United Arab Emirates",
  preus_csv$store == "Belgium Flemish" ~ "Belgium",
  preus_csv$store == "IN" ~ "India",
  preus_csv$store == "UK" ~ "United Kingdom",
  preus_csv$store == "Swiss French" ~ "Switzerland",
  preus_csv$store == "Italian" ~ "Italy",
  preus_csv$store == "AOS: Apple Store Luxembourg" ~ "Luxembourg",
  preus_csv$store == "Swiss German" ~ "Switzerland",
  preus_csv$store == "French" ~ "France",
  preus_csv$store == "HongKong" ~ "Hong Kong",
  preus_csv$store == "Dutch" ~ "Netherlands",
  TRUE ~ preus_csv$store
)
print(preus_csv)
```

```{r}
preus_divises_csv <- merge(preus_csv, divises_csv, by.x = "currency", by.y = "Currency")
print(preus_divises_csv)
apple_index_raw <- merge(preus_divises_csv, salaris_csv, by.x = "Country", by.y = "Country")

print(apple_index_raw)
unique(apple_index_raw$name)

```


## Neteja de les dades.
Busquem si hi ha cap valor nul al dataset:
```{r}
anyNA(preus_csv)
anyNA(salaris_csv)
anyNA(divises_csv)
```

